ro-RO: Bebeluși și copii mici > Baia copilului: Căzi și scaune de baie pentru copii; Vizoare pentru duș
ko: 영유아 > 아기 목욕 용품: 아기 욕조/목욕 의자; 샴푸캡
vi: Trẻ sơ sinh và trẻ tập đi > Sữa tắm trẻ em: Bồn tắm & Ghế ngồi tắm trẻ em; Mũ tắm chắn nước
de: Baby & Kleinkind > Baby Badebedarf: Babybadewannen; Shampoo-Schutzschilder
sk-SK: Bábätká > Kúpanie bábätiek: Detské vaničky a sedačky do vane; Ochranné šilty pri sprchovaní
tr: Bebek ve Küçük Çocuk Ürünleri > Bebek Banyo Malzemeleri: Bebek Küvetleri ve Banyo Tabureleri; Banyo Şapkaları
th: ทารกและเด็กเล็ก > การอาบน้ำเด็กทารก: ที่นั่งและอ่างอาบน้ำสำหรับเด็กทารก; กะบังหมวกสำหรับอาบน้ำ
it: Bebè e bimbi > Bagnetto: Vaschette da bagno; Cappellini doccia
nb: Baby og barn > Babybad: Babybad og badestoler; Badeskygger
hr-HR: Bebe i mala djeca > Kupanje bebe: Kade za bebe i sjedalice za kupanje; Viziri za tuširanje
pt-PT: Bebé e criança > Banho do bebé: Banheiras e suportes para banho do bebé; Viseiras de duche
hu: Baba- és csecsemő > Babafürdetés: Babakádak és -fürdőülések; Zuhanyvédők
sl-SI: Dojenčki in malčki > Kopanje dojenčka: Otroške kopalne kadi in sedeži za kopanje; Zaščita za oči pri prhanju
nl: Baby en peuter > Baby in bad: Babybadjes; Douchecaps
pt-BR: Infantil > Banho de bebês: Banheiras para bebês; Visores de chuveiro
zh-TW: 嬰幼兒 > 嬰兒沐浴: 嬰兒浴盆/洗澡椅; 洗頭專用帽
ja: ベビー用品 > 赤ちゃん入浴用品: ベビーバス; シャンプーハット
fr: Bébés et tout-petits > Accessoires de bain pour bébés: Baignoires pour bébés et sièges de bain; Casquettes pour le bain
en: Baby & Toddler > Baby Bathing: Baby Bathtubs & Bath Seats; Shower Visors
es: Bebés y niños pequeños > Baño de bebés: Bañeras y asientos de baño para bebés; Viseras de ducha
da: Baby og småbørn > Babybad: Babybadekar og badestole; Brusebeskyttelse
lt-LT: Kūdikiai ir maži vaikai > Kūdikių maudymas: Kūdikių vonios ir vonios kėdutės; Dušo akiniai
zh-CN: 婴幼儿用品 > 婴儿洗浴用品: 婴儿浴盆/浴座; 婴儿沐浴帽
bg-BG: Бебета и малки деца > Продукти за баня: Бебешки вани и седалки за баня; Козирки за душ
cs: Děti a kojenci > Dětské koupací potřeby: Dětské vaničky; Clony do sprchy
el: Βρεφικά & παιδικά είδη > Βρεφικό μπάνιο: Βρεφικές μπανιέρες & καθίσματα μπάνιου; Γείσα για το ντους
fi: Vauvat ja leikki-ikäiset > Vauvan kylvetys: Vauvan kylpyammeet ja kylpytuolit; Suihkuvisiirit
pl: Dzieci i niemowlęta > Kąpanie niemowlęcia: Wanny i krzesełka kąpielowe dla niemowląt; Daszki pod prysznic
ru: Товары для детей > Купание детей: Детские ванночки и сидения для купания; Козырьки для купания
sv: Baby och småbarn > Babybad: Babybadkar och badsäten; Schamposkydd